臺灣桃園地方法院民事判決　九十三年訴字第八十五號
　　原　　　告　乙○○
　　法定代理人　甲○○
　　　　　　　　丙○○
　　訴訟代理人　楊肅欣律師
　　被　　　告　丁○○
　　　　　　　　永太興科技股份有限公司
　　右　一　人
　　法定代理人　戊○○
　　共　　　同
　　訴訟代理人　何威儀律師
右當事人間，請求侵權行為損害賠償事件，於民國九十三年十月十四日辯論終結，本
院判決如左：
    主    文
被告應連帶給付原告新台幣柒拾肆萬陸仟零陸拾元，及被告丁○○自民國九十二年
十月十四日起、被告永太興科技股份有限公司自九十二年十月二十二日起均至清償日
止按年息百分之五計算之利息。
原告其餘之訴駁回。
訴訟費用由被告連帶負擔二分之一 ；餘由原告負擔。
本判決原告勝訴部分於原告以新台幣貳拾伍萬元供擔保後，得假執行；但被告如以新
台幣柒拾肆萬陸仟零陸拾元為原告預供擔保，得免為假執行。
原告其餘假執行之聲請駁回。
    事實及理由
壹、原告主張：原告為被告永太興科技股份有限公司（下稱永太興公司）之員工，被
    告丁○○為該公司派駐於桃園縣蘆竹鄉○○路○段四七０巷六十一之一號蘆竹廠
    之廠長，平日負責管理該廠之相關機械及廠內人員；按公司之經理人，在執行職
    務之範圍內，亦為公司之負責人。公司負責人對於公司業務之執行，如有違反法
    令致他人受有損害者，對他人應與公司負連帶賠償之責。公司法第八條第二項前
    段及二十三條分別定有明文。次按勞工安全衛生法，其第一條立法意旨即開宗明
    義訂明：為防止職業災害，保障勞工安全與健康，特制定本法。依勞工安全衛生
    法第六條規定，雇主不得設置不符合中央主管機關所定防護標準之機械、器具供
    勞工使用。所稱雇主，依同法第二條第二項規定，謂事業主或事業經營負責人。
    被告丁○○既屬雇主，依勞工安全衛生法第六條規定，自不得設置不符合中央主
    管機關所定防護標準之機械、器具供勞工使用。竟違反上開規定，致原告於九十
    一年六月十七日十時三十分許在上開工廠上班工作時操作沖床設備，用以壓印產
    品標誌，因丁○○提供不符合安全規範之無設置安全護圍之沖壓設備，致原告操
    作時因不熟悉該機器設備而受有左手食指遠指位、中指中位指部位截肢之傷害，
    顯屬執行職務違背法令，致原告受有損害。按因故意或過失，不法侵害他人權利
    者，負損害賠償責任。違反保護他人之法律者，推定其有過失。民法第一百八十
    四條定有明文。又法人對於其董事或其他有代表權之人因執行職務所加於他人之
    損害，與該行為人連帶負損害賠償責任。民法第二十八條亦有規定。被告永太興
    公司並未提供符合安全規範之之沖壓設備，致原告因操作不慎而受有傷害，而被
    告丁○○為廠長，實際負責現場之管理，亦未盡其應有之注意，顯亦有過失，原
    告自得依法請求被告連帶負損害賠償之責。而不法侵害他人之身體或健康者，對
    於被害人因此喪失或減少勞動能力、、，應負損害賠償之責。不法侵害他人之身
    體或健康者，、、被害人雖非財產上之損害，亦得請求賠償相當之金額。亦為民
    法第一百九十三條第一項及第一百九十五條第一項所規定。原告既受上開傷害，
    在肉體上及心靈上所受衝擊及痛楚，非經歷其境之人所能領略；且原告未成年，
    年紀輕輕即受此劫難，日後如何工作生活，想來令人悲傷；原告係畢業於桃園縣
    私立新興高級中學附設進修學校資訊科，有畢業證書可證，原告因受此傷害，恐
    無法從事所學資訊相關工作。足為斟酌精神損害之參考。爰請求：（一）精神慰
    撫金：金額為新台幣（下同）五十萬元。（二）減少勞動能力之賠償：就原告所
    受傷害可能減少勞動能力之比例，已經鈞院函請長庚紀念醫院林口分院提供醫學
    上意見，該院於九十三年八月十八日以（九三）長庚院法字第０七一一號函覆，
    其說明二「徐君係左手食指遠位指骨及中指中位指骨截肢患者，符合勞工保險給
    付標準表第十三項規定，減損勞動力約百分之二十三點零七。」，對此醫學專業
    上之意見，原告完全接受。原告係於七十三年十二月十五日出生，於九十一年六
    月十七日發生本件職業傷害，至九十一年十二月九日辭職為止，當時為十九歲，
    計算至勞動基準法第五十四條第一項第一款規定以勞工年滿六十歲為其強制退休
    年齡，其間有四十一年之勞動年數，而以行政院勞工委員會公佈我國現行基本工
    資每月一萬五千八百四十元為其收入標準之依據，另依上開長庚醫院函所示，原
    告減少勞動能力之比例為百分之二十三點零七。因此請求一次性給付，依霍夫曼
    式扣除中間利息，喪失勞動能力之損失即為一百萬七千二百八十九元（１５８４
    ０元（每月收入）Ｘ１２（月）Ｘ２２. ６４２６１５（霍夫曼係數）Ｘ２３.
    ０７／１００（減少勞動能力之比例）＝0000000元）；及自起訴狀繕本
    行，為此提起本訴。至原告確有根據勞工保險條例之規定領取勞保給付十三萬二
    千元，被告抗辯應予扣除云云。惟按保險制度，旨在保護被保險人，非為減輕損
    害事故加害人之責任。保險給付請求權之發生，係以定有支付保險費之保險契約
    為基礎，與因侵權行為所生之損害賠償請求權，並非出於同一原因。後者之損害
    賠償請求權，殊不因受領前者之保險給付而喪失，兩者除有保險法第五十三條關
    於代位行使之關係外，並不生損益相抵之問題（最高法院六十八年台上字第四十
    二號判例參照）。被告抗辯此金額應予扣抵，依上開判例意旨，並無理由。
貳、被告則以：被告二人對於被告丁○○係擔任被告永太興公司蘆竹廠之廠長，原告
    於九十一年六月十七日上午十時三十分許，受僱於永太興公司，因操作沖床機器
    不慎壓到左手食指遠位指、中指中位指部位，致原告上開二指遭壓傷之部位截肢
    等事實均不爭執。惟按民法第二十八條固規定，法人對於其董事或其他有代表權
    之人因執行職務所加於他人之損害，與該行為人連帶負賠償之責任，但被告丁○
    ○並非被告永太興公司之董事，而上揭法條所指「其他有代表權之人」，係指民
    法第一百八十八條以外具有法人代表權之職員而言，例如清算人、公司之重整人
    等是，故被告丁○○僅係被告永太興公司所僱用之「廠長」，亦非上揭法條所稱
    之有代表權之人，更非在執行職務，從而原告要求被告永太興公司連帶負損害賠
    償之責亦屬無據。次按公司法第八條規定，公司法所稱公司負責人，在股份有限
    公司為董事，而公司之經理人或清算人，股份有限公司之發起人、監察人、檢查
    人、重整人或重整監督人、在執行職務務範圍內，雖亦為公司負責人、惟本件依
    卷附之變更登記事項卡所載，被告丁○○並非被告永太興公司之董事，亦非經理
    人，其職銜僅係被告永太興公司所僱用之「廠長」而已，故並非公司負責人，自
    無上揭法條之適用而需負連帶賠償責任。再勞工安全衛生法第二項規定，所稱雇
    主，謂事業主或事業經營負責人，惟被告丁○○依前述既係受僱於被告永太興公
    司，並按月支領被告永太興公司之薪資，則其本身亦屬受僱人，自非上揭法條所
    稱之雇主，從而亦無須依公司法第二十三條規定，與被告永太興公司負連帶損害
    賠償責任。另依長庚紀念醫院於九十三年八月十八日（九三）長庚院法字第０七
    一一號函說明第二點所示，原告係左手食指遠位指骨及中指中位指骨截肢患者，
    符合勞工保險費給付標準表第十三項規定，減損勞動力約「百分之二十三點零七
    」。故原告減少勞動能力之損失應以下列方式計算：15840（每月收入）x12 x22
    ．970484（四十二年霍夫曼係數）x23.07/100=0000000元，亦即原告減少勞動能
    力只有一百萬七千二百八十九元。原告係於九十一年六月十日至被告永太興公司
    任職臨時工人，當時兩造約定每日薪資以六百元計算，不料於同月十七日上午即
    發生本件意外事故，嗣原告因傷須再繼續至長庚紀念醫院治療而請長期病假，直
    到同年十一月始回被告永太興公司上班，惟隨後於同年十二月九日又主動辭職。
    原告受傷期間雖實際未至被告永太興公司上班，惟因係請病假，而未離職，故被
    告永太興公司在上述期間仍然核發薪資予原告，除上開薪資外，被告永太興公司
    又於同年八月二十八日給付原告一萬一千元，以補貼原告支付醫療費之全部自負
    額部分，另於同年十二月十二日再給付原告九千元復健費（此部分健保未給付）
    。又按保險人代位權規定之立法意旨，乃在於防止被保險人於損害發生時，獲有
    不當得利之情形，而不當得利獲得之可能唯有以「填補具體損害原則」為先決要
    件，故被保險人於保險事故發生後，雖得依約向保險人請求填補其損害，一旦其
    損害被填補之後，其對第三人之損害賠償請求權即應讓與保險人，不得再向該第
    三人請求損害賠償，否則即為不當得利，從而本件原告與勞工保險局間所訂立之
    勞工保險，其雖係以被保險人身體之完整不受侵害為其保護內容而屬於人身保險
    ，惟究其目的僅係在補償被保險人因治療疾病所發生之費用，換言之，被保險人
    不得因傷受治療而獲不當得利，從而原告自勞保局受領之一十三萬二千元普通傷
    病殘廢給付，自不得再向被告二人重覆請求，最高法院八十六年台上字第二○八
    ○號判決亦主張應逕予扣除。末按損害之發生或擴大，被害人與有過失者，法院
    得減輕賠償金額，或免除之，民法第二百十七條第一項定有明文，本件依鈞院九
    十二年度易字第九七四號刑事判決認定之事實所載，原告並未依操作規則規定進
    行操作，亦有過失，則依上揭條文規定，被告自得請求減輕賠償金額或免除之等
    語資為抗辯，並聲明駁回原告之訴及其假執行之聲請，如受不利益之判決，願供
    擔保請准宣告免為假執行。
參、本院判斷：
甲、程序方面：
    原告起訴原請求被告等應連帶給付減少勞動能力部分損害賠償金額為一百五十萬
    元，利息部分自九十一年六月十八日起至清償日止按年息百分之五計算；惟於訴
    訟過程中，原告將減少勞動能力部分損害賠償金額減縮為一百萬七千二百八十九
    元，利息部分則減縮為自起訴狀繕本送達被告之翌日起計之。核屬減縮應受判決
    事項之聲明，符合民事訴訟法第二百五十五條第一項第三款之規定，應予准許。
乙、實體方面
一、兩造不爭執之事實：
    （一）原告受僱於被告永太興公司，被告丁○○係擔任被告永太興公司蘆竹廠之
          廠長，原告於九十一年六月十七日上午十時三十分許，因操作沖床機器不
          慎壓到左手食指遠位指、中指中位指部位，致原告上開二指遭壓傷之部位
          截肢之傷害。原告受傷之事實並有長庚紀念醫院出具甲種診斷證明書影本
          、正本各一紙及受傷之照片附卷足憑（本院卷宗第四十二頁、九十二頁、
          九十四頁）。
    （二）被告丁○○既屬上開工廠之廠長平日負責管理該廠之相關機械及廠內人員
          ，安排工廠內各部門人員之工作，工廠內各級主管並接受其指揮，為勞工
          安全衛生法第二條第二項事業經營負責人，係屬雇主並為從事業務之人；
          而本件原告於上開時地工作時使用之沖床設備未設有依勞工安全衛生法第
          六條規定合於中央主管機關所定防護標準之機械、器具。此據丁○○於本
          院刑事庭審理時供述明確（參本院九十二年度易字第九七四號刑事卷宗第
          十五、十六頁訊問筆錄）；丁○○因作為而怠於為之涉有業務過失傷害，
          亦經本院判處有期徒刑三月確定在案，亦有上開案號刑事判決正本一件在
          卷可按，並依職權調閱上開刑事卷宗核查無訛，是被告丁○○有民法第一
          百八十四條第二項規定「違反保護他人之法律，致生損害於他人者」之推
          定過失，且原告受傷與被告丁○○過失行為（怠於一定之作為）之間有因
          果關係存在。
    （三）原告因本件傷害減少勞動比例百分之二十三點零七，有長庚紀念醫院於九
          十三年八月十八日（九三）長庚院法字第０七一一號函在卷可稽；而原告
          至其受傷時起至法定退休日，尚有四十一年之勞動年數（按兩造均不爭執
          原告於九十一年六月至十二月尚均領有工資，勞動年數自九十二年一月起
          算，但原告僅主張四十一年勞動年數，被告不否認有四十二年勞動年數，
          另計算方式詳後述），計算減少勞動能力，以行政院勞工委員會公佈我國
          現行基本工資每月一萬五千八百四十元為其收入標準依據。
    （四）被告抗辯原告於上開時地工作操作沖床設備，並未依操作規則規定進行，
          就本件傷害之發生，與有過失，應得減輕賠償金額，至於過失比例由鈞院
          依職權審酌之；原告就此並未有何陳述、主張或為任何爭執。此亦為上開
          刑事判決科刑依據之部分認定；另參原告工作操作之沖床機械，於壓印物
          品不論有無護欄，手扶持被沖壓物品均應放置物品邊端，而非將手放置於
          物品之上沖床印模之下，才得避免傷害發生，惟該機械若設有護欄，於操
          作時於工作之利便上，在正常操作下應將手掌置於被沖壓物品之邊端，此
          觀上開刑事卷宗所附照片亦可明之（參上開刑事卷宗第九十九頁至一○二
          頁），原告工作操作沖床機械非依此而為，竟將其手置於沖床印模之下被
          印壓物品之上，致有此損害，故本院亦同刑事判決之認定，認原告就此傷
          害之發生與有過失，併此敘明。
二、被告前辯：被告丁○○職銜僅係被告永太興公司所僱用之「廠長」而已，並非被
    告永太興公司之董事，而民法第二十八條所指「其他有代表權之人」，係指民法
    第一百八十八條以外具有法人代表權之職員而言，例如清算人、公司之重整人等
    是，丁○○顯非有代表權之人，更非在執行職務，無從與永太興公司負連帶賠償
    責任；又公司法第八條規定，公司法所稱公司負責人，在股份有限公司為董事，
    而公司之經理人或清算人，股份有限公司之發起人、監察人、檢查人、重整人或
    重整監督人、在執行職務務範圍內，雖亦為公司負責人，惟本件依卷附之公司變
    更登記事項卡所載，丁○○並非被告永太興公司之董事，亦非經理人，故並非公
    司負責人，自無上揭法條之適用而需負連帶賠償責任。又被告丁○○依前述既係
    受僱於被告永太興公司，並按月支領永太興公司之薪資，則其本身亦屬受僱人，
    自非勞工安全衛生法所稱之事業主或事業經營負責人之雇主，亦無需依公司法第
    二十三條規定，由被告二人負連帶賠償責任。經查：被告所陳之法律上之意見，
    固非無據；惟民法第二十八條條文中所謂「其他有代表權之人」固有別於民法第
    一百八十八條第一項所指之「受僱人」，應係指有代表權之職員，非指一般職員
    或其他事實上僱傭關係之人，通常所謂有代表權之人如法人之清算人、公司之重
    整人者是；但民法第二十八條「有代表權之人」與第一百八十八條之「受僱人」
    規範意旨，在錯綜複雜各種法規範下，有無重疊之可能，或涇渭分明毫不相侔而
    僅限於如清算人或重整人之職務者。本件被告丁○○固如被告所陳非屬重整人、
    清算人、公司經理人、監察人、檢查人等，其於永太興公司之職銜僅為盧竹廠之
    「廠長」，但其既屬工廠之廠長，平日負責管理該廠之相關機械及廠內人員，除
    進用人員之權限以外，安排工廠內各部門人員之工作，工廠內各級主管並接受其
    指揮之事實，為其於本院刑事庭審理中所自陳，其為勞工安全衛生法第二條第二
    項（實際）事業經營負責人，係屬雇主並為從事業務之人，亦如前述；是其管理
    工廠之一切事務，有代表（法人）永太興公司一切之職權，甚且職權有超過一般
    公司所設分公司之經理人，本院認民法第二十八條所謂「有代表權之人」，於各
    種法規範之下，應做目的性擴張解釋，丁○○既屬勞工安全衛生法第二條第二項
    （實際）事業經營負責人為雇主，就本件而言應屬民法第二十八條所謂「其他有
    代表權之人」；又其於原告於上開時地工作時使用之沖床設備提供未設有依勞工
    安全衛生法第六條規定合於中央主管機關所定防護標準之機械、器具，自屬其於
    應執行職務而怠於執行之ㄧ環。被告此部分抗辯自無可採。至於兩造之間另主張
    或抗辯依公司法應否負連帶責任各云云，僅為同一聲明，是否由被告二人負連帶
    責任之多數訴訟標的，既認原告主張其一有理由，其餘部分毋庸逐一審酌再予論
    述之必要（參最高法院七十一年台上字第二三八八號判決要旨）。
三、依前兩造所不爭執之情事及被告等抗辯無從採認所述，原告受有本件傷害，被告
    丁○○之過失行為與原告受傷之結果間復有相當因果關係，自係過失不法侵害原
    告之身體權，而應對原告負過失侵權行為責任，是原告主張被告應依前揭所述規
    定賠償其損害，要屬有據。
四、按不法侵害他人之身體或健康者，對於被害人因此喪失或減少勞動能力，或增加
    生活上之需要時，應負損害賠償責任，民法第一百九十三條第一項定有明文。被
    告對於原告既應負過失侵權行責任，對於原告因本件傷害所喪失或減少之勞動能
    力之財產權損害，自應負連帶損害賠償責任。被告自陳原告係其公司之臨時工，
    日薪為六百元（本院按換算月薪為一萬八千元），原告受有本件傷害時起，至九
    十一年十二月止，均尚受領薪資，其中單月（九十一年十月份）領取最多者一萬
    八千一百六十元，而原告（七十三年十二月十五日生）主張其自九十二年一月起
    至法定退休六十歲止，有四十一年勞動年數（原告於九十二年一月係已滿十八歲
    未達十九歲，至六十歲止尚有四十一年十一月），僅依基本工資每月一萬五千八
    百四十元為其收入標準依據，而減少勞動能力之比例為百分之二十三點零七，請
    求扣除中間利息而為一次性給付之請求，即屬有據；惟原告就被告應連帶賠償一
    百萬七千二百八十九元，被告就此雖亦無爭執，均見前述。但查兩造以上述基礎
    所依據之年別單利百分之五複式霍夫曼係數（四十一年勞動年數）應為21．0000
    0000，兩造就此係數均引用錯誤（其等所引係數詳前述），因此本件原告減少勞
    動能力而得請求之賠償額應為九十六萬三千四百三十八元（１５８４０元（每月
    收入）Ｘ１２（月）Ｘ２１. 00000000（霍夫曼係數）Ｘ２３. ０７／
    １００（減少勞動能力之比例）＝９６３４３８元，元以下四捨五入，下同），
    原告逾此部分之請求，無法准許。
五、不法侵害他人之身體、健康、名譽、自由、信用、隱私、貞操，或不法侵害其他
    人格法益而情節重大者，被害人雖非財產上之損害，亦得請求賠償相當之金額。
    民法第一百九十五條第一項前段亦有明文。原告主張其因本件傷害受有精神上莫
    大之痛苦，被告應賠償五十萬元之精神慰撫金乙節，被告並未多所爭執。查原告
    因系爭傷害將壓傷部位截肢，有如前述之診斷證明書及受傷照片在卷可按，並減
    喪一定比例之勞動能力，亦如前述，足見系爭傷害必然造成原告身體上及精神上
    之痛苦，對原告日常生活起居工作、身體完整性產生一定程度之影響，是原告請
    求被告賠償其精神上之慰撫金，當屬有據。查原告係畢業於桃園縣私立新興高級
    中學附設進修學校資訊科，有畢業證書可證，於本件其僅為臨時工日薪六百元，
    未婚，名下亦無財產；而被告丁○○係二專畢業，每月薪津達六萬元，永太興公
    司則為實收資本額一億六千萬元規模從事資訊電子批發業、服務業等之公司等情
    ，業據兩造各自陳述在卷，且為被告所不爭執。是本院審酌造成系爭傷害之原因
    、兩造之身分、地位、經濟能力、原告所受傷害之位置、傷勢、造成之後遺症、
    其身體及精神上痛苦之程度等一切情狀，認原告上開請求之精神慰撫金五十萬元
    相當合理。應全數准許。
六、綜上所述，原告因被告之系爭過失侵權行為得請求被告賠償損害之金額，為減喪
    工作能力損失九十六萬三千四百三十八元及精神慰撫金五十萬元，共一百四十六
    萬三千四百四十八元。另按損害之發生或擴大，被害人與有過失者，法院得減輕
    賠償金額，為民法第二百十七條第一項所明定。原告就操作沖床未依正常正常方
    式操作機械而致受傷乃與有過失，已如前述，是本院斟酌兩造之過失情節，認兩
    造員工教育訓練、操作機械之說明、自行注意之程度等違反疏失之程度，原告、
    被告依序各應負百分之四十、百分之六十之過失責任，並依兩造之過失程度，減
    輕被告應賠償金額至百分之六十，則被告應賠償原告之金額應減為八十七萬八千
    零六十二元（0000000×60％=878063）。再者，勞工因遭遇職業災害而致死亡、
    殘廢、傷害或疾病時，雇主應依左列規定予以補償。但如同一事故，依勞工保險
    條例或其他法令規定，已由雇主支付費用補償者，雇主得予以抵充之。雇主依前
    條規定給付之補償金額，得抵充同一事故所生損害之賠償金額。勞動基準法第五
    十九條前段、第六十條定有明文（另參同法施行細則第三十四條規定，又職業災
    害保險費全部由投保單位負責，參勞工保險條例第十五條第一款之規定）。被告
    於原告受有本件職業傷害後，至原告離職止亦有使原告受領薪津至九十一年十二
    月止，另有補償若干非全民健保給付之醫療自負額及復健費用等金額，此又非原
    告本件請求範圍，不予論之；惟原告有根據勞工保險條例之規定領取普通傷病殘
    廢給付十三萬二千元一節，為兩造所不爭執，並有原告提出勞工保險給付申請書
    （兼給付收據）、核定通知書影本一紙在卷足憑。依上述規定，原告就此同一事
    故，既依勞工保險條例規定受領傷殘給付補償金額，自得從被告本件應賠償額中
    予以抵充，被告抗辯此部分應予扣除，自屬有據。至原告主張依前揭除依保險法
    五十三條可代位行使權利外，其餘保險給付與因侵權行為所生之損害賠償請求權
    ，並非出於同一原因。後者之損害賠償請求權，殊不因受領前者之保險給付而喪
    失，並不生損益相抵之問題云云，與本件職業傷害情形並不相同，其主張顯有誤
    會，無從採認。故原告上開得受賠償八十七萬八千零六十三元應再減除一十三萬
    二千元，僅餘七十四萬六千零六十三元。從而原告依據民法第二十八條，第一百
    八十四條第一項前段、第二項，第一百九十三條第一項，第一百九十五條第一項
    前段規定，請求被告給付七十四萬六千零六十三元，及自刑事附帶民事訴訟起訴
    狀繕本送達翌日即九十二年十月十四日（丁○○部分）、九十二年十月二十二日
    （永太興公司部分）起至清償日止，按年息百分之五計算之法定遲延利息，為有
    理由，應予准許；其逾此部分之請求，為無理由，不應准許。
七、兩造均陳明願供擔保請准宣告或免為假執行，經核就原告勝訴部分，均合於法律
    規定，爰分別酌定相當之擔保金額併准許之。至原告敗訴部分，其假執行之聲請
    即失所依附，應併予駁回之。
據上論結，本件原告之訴為一部有理由，一部無理由，依民事訴訟法第七十九條、第
八十五條第二項、第三百九十條第二項、第三百九十二條第二項，判決如主文。
中　　　華　　　民　　　國　　九十三　　年　　　十　　　月　　二十七　　日
                                臺灣桃園地方法院民事第二庭
                                               法      官  劉克聖
右為正本，係照原本作成。
如對本判決上訴，須於判決送達後廿日內向本院提出上訴狀
中　　　華　　　民　　　國　　九十三　　年　　　十　　　月　　 十九 　　日
                                               法院書記官  吳玉金
